【裁判字號】    98,消債更,82
【裁判日期】    980813
【裁判案由】    更生事件
【裁判全文】
臺灣板橋地方法院民事裁定            98年度消債更字第82號
聲  請  人  甲○○原名「巫黃.
上列當事人因消費者債務清理事件聲請更生及保全處分，本院裁
定如下：
    主  文
聲請人甲○○自中華民國98年8月14日16時起開始更生程序。
命司法事務官進行本件更生程序。
    理  由
一、按債務人與金融機構協商成立者，不得聲請更生或清算。但
    因不可歸責於己之事由，致履行顯有重大困難者，不在此限
    ；次按法院開始更生程序之裁定，應載明其年、月、日、時
    ，並即時發生效力；又法院裁定開始更生或清算程序後，得
    命司法事務官進行更生或清算程序，消費者債務清理條例第
    151條第5項、第45條第1項、第16條第1項分別定有明文。
二、本件聲請意旨略以：聲請人目前債務總金額為新臺幣（下同
    ）3,282,320 元，有不能清償債務之情事，消費者債務清理
    條例施行前，其曾於民國95年間依照中華民國銀行公會會員
    辦理消費金融案件無擔保債務協商機制，與最大債權金融機
    構安泰商業銀行股份有限公司達成協商，雙方約定聲請人自
    95年6月起，分100期，利率6%，每月10日以40,950元依各債
    權銀行債權金額比例清償各項債務，至全部清償為止。聲請
    人自97年7月後因經濟不景氣，聲請人所服務之小吃店因營
    運不佳，將聲請人解雇，致聲請人無力繳納協商款而毀諾，
    且自98年4月12日起，聲請人出租之房屋租賃契約終止，致
    聲請人無租金收入，加上聲請人患有右肩部與背部挫傷等病
    症，影響工作，收入起伏不定，故聲請人有不可歸責於己之
    事由，致履行協商顯有重大困難，且其無擔保或無優先權之
    債務總額未逾1200萬元，復未經法院裁定開始清算程序或宣
    告破產，依法自得聲請更生程序，懇請裁定開始更生等語。
三、查聲請人之主張，業據其提出協議書、無擔保債務還款計劃
    、非自願離職證明書、明師中醫聯合診所診斷證明書、戶籍
    謄本、金融機構債權人清單、財團法人金融聯合徵信中心、
    債務人財產清單、土地登記謄本、建物登記謄本、債務人配
    偶財產清單、95年度綜合所得稅各類所得資料清單、96年度
    綜合所得稅各類所得資料清單、財產歸屬資料清單、所得及
    收入清單、生活必要支出明細、更生償還計畫草案、償還計
    畫表、財產收入與支出總額彙總表、勞工保險被保險人投保
    資料表、宙旺薪資明細表暨各類開銷收據等影本各1件為證
    ，經查，聲請人確實於97年6月30日遭小吃店辭退，自97年9
    月15日覓得新職，在宙旺有限公司上班，至97年9 月底領取
    薪資12500 元，此有春合小吃店出具之非自願離職證明書、
    宙旺有限公司薪資明細表可稽，顯無法支付每月40950 元之
    協商款，是聲請人於97年7 月毀諾，實有不可歸責於己致履
    行顯有重大困難之事由，本件又查無聲請人有消費者債務清
    理條例第6 條第3 項、第8 條或第46條各款所定駁回更生聲
    請之事由存在，則聲請人聲請更生，應屬有據，並依首開條
    文規定得命由司法事務官進行本件更生程序，爰裁定如主文
    。至聲請人併為保全處分之聲請，因本件更生之聲請既經准
    許，則保全處分欠缺必要性，爰不予諭知，併予說明。
中    華    民    國    98    年    8     月    13    日
                  民事第三庭    法      官  陳映如
上為正本係照原本作成
如不服本裁定，應於裁定送達後10日內，以書狀向本院提出抗告
，並繳納抗告費新臺幣1千元
中    華    民    國    98    年    8     月    13    日
                                書  記  官  李錦輝


司法院資訊處製作；財團法人民間司法改革基金會備份。
